Minutes et répertoires du notaire Nicolas Éloi ROBERT, 6 janvier 1866 - 5 février 1879 (étude XXXII)
Archives nationales
Minutes et répertoires du notaire Nicolas Éloi ROBERT (étude XXXII)
6 janvier 1866 - 5 février 1879
MC/ET/XXXII/601/B - MC/ET/XXXII/751, MC/RE/XXXII/26 - MC/RE/XXXII/29
Etude XXXII; Robert, Nicolas-Eloi
Archives nationales de France
Minutes et répertoires: la loi 2008-696 du 15 juillet 2008 relative aux archives a fixé à 75 ans à compter de la date de l'acte, ou à 25 ans à compter de la date du décès de l'intéressé si ce délai est plus bref, le délai de communication des minutes et répertoires des notaires; ce délai est porté à 100 ans à compter de la date de l'acte si le document se rapporte à un mineur (code du Patrimoine, articles L213-2, 4e d et 5e).
Autres documents de l'étude (dossiers de clients, comptabilité...): s'agissant d'archives privées, ces documents sont communicables selon les modalités fixées par le déposant ou le donateur.
Certains documents ne sont pas accessibles en raison de leur mauvais état de conservation.
Versement
Accès aux instruments de recherche de tous les notaires de l’étude XXXII
Archives de l'étude XXXII
- Minutes de Nicolas Éloi ROBERT, 6 janvier 1866 - 25 février 1879; MC/ET/XXXII/601/B - MC/ET/XXXII/751
  - Minutes. 1866, 6 janvier - 1866, 31 janvier, 6 janvier 1866 - 31 janvier 1866; MC/ET/XXXII/601/B
    Informations complémentaires:
    Informations concernant le classement:
    Le niveau inférieur de description, quand il existe, correspond aux minutes d'actes. Toutes les minutes ne sont pas forcément décrites une à une. Les descriptions de ces minutes sont plus ou moins détaillées.
  - Minutes. 1866, février, février 1866; MC/ET/XXXII/602
  - Minutes. 1866, mars, mars 1866; MC/ET/XXXII/603
  - Minutes. 1866, avril, avril 1866; MC/ET/XXXII/604
  - Minutes. 1866, mai, mai 1866; MC/ET/XXXII/605
  - Minutes. 1866, juin, juin 1866; MC/ET/XXXII/606
  - Minutes. 1866, juillet, juillet 1866; MC/ET/XXXII/607
  - Minutes. 1866, août, août 1866; MC/ET/XXXII/608
  - Minutes. 1866, septembre, septembre 1866; MC/ET/XXXII/609
  - Minutes. 1866, octobre, octobre 1866; MC/ET/XXXII/610
  - Minutes. 1866, novembre, novembre 1866; MC/ET/XXXII/611
  - Minutes. 1866, décembre, décembre 1866; MC/ET/XXXII/612
  - Minutes. 1867, janvier, janvier 1867; MC/ET/XXXII/613
  - Minutes. 1867, février, février 1867; MC/ET/XXXII/614
  - Minutes. 1867, mars, mars 1867; MC/ET/XXXII/615
  - Minutes. 1867, avril, avril 1867; MC/ET/XXXII/616
  - Minutes. 1867, mai, mai 1867; MC/ET/XXXII/617
  - Minutes. 1867, juin, juin 1867; MC/ET/XXXII/618
  - Minutes. 1867, juillet, juillet 1867; MC/ET/XXXII/619
  - Minutes. 1867, août, août 1867; MC/ET/XXXII/620
  - Minutes. 1867, septembre, septembre 1867; MC/ET/XXXII/621
  - Minutes. 1867, octobre, octobre 1867; MC/ET/XXXII/622
  - Minutes. 1867, novembre, novembre 1867; MC/ET/XXXII/623
  - Minutes. 1867, décembre, décembre 1867; MC/ET/XXXII/624
  - Minutes. 1867, janvier, janvier 1867; MC/ET/XXXII/625
  - Minutes. 1868, février, février 1868; MC/ET/XXXII/626
  - Minutes. 1868, mars, mars 1868; MC/ET/XXXII/627
  - Minutes. 1868, avril, avril 1868; MC/ET/XXXII/628
  - Minutes. 1868, mai, mai 1868; MC/ET/XXXII/629
    - Contrat de mariage sous le régime de la séparation de biens entre Paul Arthur Crosnier, veuf avec une enfant de Louise Angélique Pillas, photographe, demeurant 41, boulevard de Strasbourg, et Sophie Clarisse Allombert, professeur de piano, demeurant 12, rue du Buisson-Saint-Louis. Mariage à la mairie du 10e arrondissement de Paris., 7 mai 1868; MC/ET/XXXII/629
      Origine de l'information:
      De l'image fixe à l'image animée (1820-1910), documents du Minutier central des notaires de Paris relatifs à l'histoire des photographes et de la photographie, par Marc Durand, Paris, Archives nationales, 2013 (sous presse), notice n° 1240 (version dématérialisée de l'instrument de recherche, les notices biographiques et compléments de descriptions d'actes ne se trouvent que sur la version papier de l'ouvrage, voir contexte dans le Plan d’orientation général - Notaires de Paris, guides thématiques du Minutier).
      Date de révision: 2011
      Date de création de la notice: 2010
      Strasbourg (boulevard de); Buisson-Saint-Louis (rue du); Pillas, Louise Angélique; Crosnier, Paul Arthur; Allombert, Sophie Clarisse
  - Minutes. 1868, juin, juin 1868; MC/ET/XXXII/630
  - Minutes. 1868, juillet, juillet 1868; MC/ET/XXXII/631
  - Minutes. 1868, août, août 1868; MC/ET/XXXII/632
  - Minutes. 1868, septembre, septembre 1868; MC/ET/XXXII/633
  - Minutes. 1868, octobre, octobre 1868; MC/ET/XXXII/634
  - Minutes. 1868, novembre, novembre 1868; MC/ET/XXXII/635
  - Minutes. 1868, décembre, décembre 1868; MC/ET/XXXII/636
  - Minutes. 1869, janvier, janvier 1869; MC/ET/XXXII/637
  - Minutes. 1869, février, février 1869; MC/ET/XXXII/638
  - Minutes. 1869, mars, mars 1869; MC/ET/XXXII/639
  - Minutes. 1869, avril, avril 1869; MC/ET/XXXII/640
  - Minutes. 1869, mai, mai 1869; MC/ET/XXXII/641
  - Minutes. 1869, juin, juin 1869; MC/ET/XXXII/642
  - Minutes. 1869, juillet, juillet 1869; MC/ET/XXXII/643
  - Minutes. 1869, août, août 1869; MC/ET/XXXII/644
  - Minutes. 1869, septembre, septembre 1869; MC/ET/XXXII/645
  - Minutes. 1869, octobre, octobre 1869; MC/ET/XXXII/646
  - Minutes. 1869, novembre, novembre 1869; MC/ET/XXXII/647
  - Minutes. 1869, décembre, décembre 1869; MC/ET/XXXII/648
  - Minutes. 1870, janvier, janvier 1870; MC/ET/XXXII/649
  - Minutes. 1870, février, février 1870; MC/ET/XXXII/650
  - Minutes. 1870, mars, mars 1870; MC/ET/XXXII/651
  - Minutes. 1870, avril, avril 1870; MC/ET/XXXII/652
  - Minutes. 1870, mai, mai 1870; MC/ET/XXXII/653
  - Minutes. 1870, juin, juin 1870; MC/ET/XXXII/654
  - Minutes. 1870, juillet, juillet 1870; MC/ET/XXXII/655
  - Minutes. 1870, août, août 1870; MC/ET/XXXII/656
  - Minutes. 1870, septembre - 1870, décembre, septembre 1870 - décembre 1870; MC/ET/XXXII/657
  - Minutes. 1871, janvier - 1871, mars, janvier 1871 - mars 1871; MC/ET/XXXII/658
  - Minutes. 1871, avril - 1871, juin, avril 1871 - juin 1871; MC/ET/XXXII/659
  - Minutes. 1871, juillet, juillet 1871; MC/ET/XXXII/660
  - Minutes. 1871, août, août 1871; MC/ET/XXXII/661
  - Minutes. 1871, septembre, septembre 1871; MC/ET/XXXII/662
  - Minutes. 1871, octobre, octobre 1871; MC/ET/XXXII/663
  - Minutes. 1871, novembre, novembre 1871; MC/ET/XXXII/664
  - Minutes. 1871, décembre, décembre 1871; MC/ET/XXXII/665
  - Minutes. 1872, janvier, janvier 1872; MC/ET/XXXII/666
  - Minutes. 1872, février, février 1872; MC/ET/XXXII/667
  - Minutes. 1872, mars, mars 1872; MC/ET/XXXII/668
  - Minutes. 1872, avril, avril 1872; MC/ET/XXXII/669
  - Minutes. 1872, mai, mai 1872; MC/ET/XXXII/670
  - Minutes. 1872, juin, juin 1872; MC/ET/XXXII/671
  - Minutes. 1872, juillet, juillet 1872; MC/ET/XXXII/672
  - Minutes. 1872, août, août 1872; MC/ET/XXXII/673
  - Minutes. 1872, septembre, septembre 1872; MC/ET/XXXII/674
  - Minutes. 1872, octobre, octobre 1872; MC/ET/XXXII/675
  - Minutes. 1872, novembre, novembre 1872; MC/ET/XXXII/676
  - Minutes. 1872, décembre, décembre 1872; MC/ET/XXXII/677
  - Minutes. 1873, janvier, janvier 1873; MC/ET/XXXII/678
  - Minutes. 1873, février, février 1873; MC/ET/XXXII/679
  - Minutes. 1873, mars, mars 1873; MC/ET/XXXII/680
  - Minutes. 1873, avril, avril 1873; MC/ET/XXXII/681
  - Minutes. 1873, mai, mai 1873; MC/ET/XXXII/682
  - Minutes. 1873, 3 juin - 1873, 14 juin, 3 juin 1873 - 14 juin 1873; MC/ET/XXXII/683/A
    Ancienne(s) cote(s):
    ET/XXXII/683
  - Minutes. 1873, 16 juin - 1873, 30 juin, 16 juin 1873 - 30 juin 1873; MC/ET/XXXII/683/B
    ET/XXXII/683 Bis
  - Minutes. 1873, juillet, juillet 1873; MC/ET/XXXII/684
  - Minutes. 1873, août, août 1873; MC/ET/XXXII/685
  - Minutes. 1873, septembre, septembre 1873; MC/ET/XXXII/686
  - Minutes. 1873, octobre, octobre 1873; MC/ET/XXXII/687
  - Minutes. 1873, novembre, novembre 1873; MC/ET/XXXII/688
  - Minutes. 1873, décembre, décembre 1873; MC/ET/XXXII/689
  - Minutes. 1874, janvier, janvier 1874; MC/ET/XXXII/690
  - Minutes. 1874, février, février 1874; MC/ET/XXXII/691
  - Minutes. 1874, mars, mars 1874; MC/ET/XXXII/692
  - Minutes. 1874, avril, avril 1874; MC/ET/XXXII/693
  - Minutes. 1874, mai, mai 1874; MC/ET/XXXII/694
    - Conventions entre Aimée Victoire Cambillard, propriétaire, veuve en 1ères noces de Pierre Philippe Béziade, et en secondes de Charles Mouton, demeurant boulevard Poissonnière, n° 8, et Eugène Julien Baude, propriétaire, et Catherine Joséphine Bernard, son épouse, demeurant rue Soufflot, n° 25, relatives à une fosse d'aisance rue Quincampoix, n° 18., 8 mai 1874; MC/ET/XXXII/694
      plan
      Mention dans le répertoire du notaire coté:
      MC/RE/XXXII/28
      Actes signalés par Thierry Boudignon, 2003-2012 (base de données migrée: voir contexte dans le Plan d’orientation général - Notaires de Paris, guides thématiques du Minutier).
      Date de création de la notice: 2012
      convention; Soufflot (rue); Quincampoix (rue); Poissonnière (boulevard); Combillard, Aimée Victoire; Mouton, Charles; Baude, Eugène Julien; Béziade, Pierre Philippe
  - Minutes. 1874, juin, juin 1874; MC/ET/XXXII/695
  - Minutes. 1874, juillet, juillet 1874; MC/ET/XXXII/696
  - Minutes. 1874, août, août 1874; MC/ET/XXXII/697
  - Minutes. 1874, septembre, septembre 1874; MC/ET/XXXII/698
  - Minutes. 1874, octobre, octobre 1874; MC/ET/XXXII/699
  - Minutes. 1874, novembre, novembre 1874; MC/ET/XXXII/700
  - Minutes. 1874, décembre, décembre 1874; MC/ET/XXXII/701
  - Minutes. 1875, janvier, janvier 1875; MC/ET/XXXII/702
  - Minutes. 1875, février, février 1875; MC/ET/XXXII/703
    - Cahier des charges pour la vente d'un fonds de photographie désigné sous la raison sociale, Dupont et Cie, situé 8, boulevard de Strasbourg, dépendant de la faillite de Louis Désiré Dupont, photographe, demeurant même adresse, à la requête de Jean-Baptiste Gohier, liquidateur de ladite société. La mise à prix est fixée à 10 000 francs., 10 février 1875; MC/ET/XXXII/703
      À la suite:
      1875, 15 février Procès-verbal de non-adjudication. 1875, 6 mars Procès-verbal d'adjudication au profit d'Alexandre Narcisse Lacroix, demeurant, 8, boulevard de Strasbourg et Jean Victor Cornet, demeurant 6, rue du Cygne, tous deux photographes, pour la somme principale de 2 050 francs.
      De l'image fixe à l'image animée (1820-1910), documents du Minutier central des notaires de Paris relatifs à l'histoire des photographes et de la photographie, par Marc Durand, Paris, Archives nationales, 2013 (sous presse), notice n° 1729 (version dématérialisée de l'instrument de recherche, les notices biographiques et compléments de descriptions d'actes ne se trouvent que sur la version papier de l'ouvrage, voir contexte dans le Plan d’orientation général - Notaires de Paris, guides thématiques du Minutier).
      Strasbourg (boulevard de); Cygne (rue du); Dupont, Louis Désiré; Cornet, Jean Victor; Lacroix, Alexandre Narcisse
  - Minutes. 1875, mars, mars 1875; MC/ET/XXXII/704
    - Inventaire après décès de Marie Thérèse Verdière, dressé les 2 et 6 mars 1875, dans une maison située 22, rue des Acacias, où la défunte est morte, le 9 février 1875, à la requête de son mari, Brutus Thiboust, demeurant même adresse, et de leurs deux enfants, Edmond Amédée Oscar Thiboust, rentier, demeurant 6, rue de Gravelle à Versailles, et de Marie Augusta Thiboust, veuve d'Ernest Lemarié, épouse de Charles Henri Lormelet, rentier, demeurant 58, boulevard de Magenta. (7 f.)., 2 mars 1875; MC/ET/XXXII/704
      De l'image fixe à l'image animée (1820-1910), documents du Minutier central des notaires de Paris relatifs à l'histoire des photographes et de la photographie, par Marc Durand, Paris, Archives nationales, 2013 (sous presse), notice n° 4661 (version dématérialisée de l'instrument de recherche, les notices biographiques et compléments de descriptions d'actes ne se trouvent que sur la version papier de l'ouvrage, voir contexte dans le Plan d’orientation général - Notaires de Paris, guides thématiques du Minutier).
      Magenta (boulevard de); Acacias (rue des); Versailles (Yvelines); Thiboust, Brutus; Thiboust, Edmond Amédée Oscar; Thiboust, Marie Augusta; Verdière, Marie Thérèse; Lemarié, Ernest; Lormelet, Charles Henri
  - Minutes. 1875, avril, avril 1875; MC/ET/XXXII/705
  - Minutes. 1875, mai, mai 1875; MC/ET/XXXII/706
  - Minutes. 1875, juin, juin 1875; MC/ET/XXXII/707
  - Minutes. 1875, juillet, juillet 1875; MC/ET/XXXII/708
  - Minutes. 1875, août, août 1875; MC/ET/XXXII/709
  - Minutes. 1875, septembre, septembre 1875; MC/ET/XXXII/710
  - Minutes. 1875, octobre, octobre 1875; MC/ET/XXXII/711
  - Minutes. 1875, novembre, novembre 1875; MC/ET/XXXII/712
  - Minutes. 1875, décembre, décembre 1875; MC/ET/XXXII/713
  - Minutes. 1876, janvier, janvier 1876; MC/ET/XXXII/714
  - Minutes. 1876, février, février 1876; MC/ET/XXXII/715
  - Minutes. 1876, mars, mars 1876; MC/ET/XXXII/716
  - Minutes. 1876, avril, avril 1876; MC/ET/XXXII/717
  - Minutes. 1876, mai, mai 1876; MC/ET/XXXII/718
  - Minutes. 1876, juin, juin 1876; MC/ET/XXXII/719
  - Minutes. 1876, juillet, juillet 1876; MC/ET/XXXII/720
  - Minutes. 1876, août, août 1876; MC/ET/XXXII/721
  - Minutes. 1876, septembre, septembre 1876; MC/ET/XXXII/722
  - Minutes. 1876, octobre, octobre 1876; MC/ET/XXXII/723
    - Inventaire après décès de Brutus Thiboust, dressé les 23 et 27 octobre 1876, dans une maison située 16, rue Saint-Ferdinand, où le défunt est mort, le 16 octobre 1876, à la requête de ses deux enfants, Edmond Amédée Oscar Thiboust, rentier, demeurant 6, rue de Gravelle à Versailles, et de Marie Augusta Thiboust, épouse de Charles Henri Lormelet, rentier, demeurant 58, boulevard de Magenta. (7 f.). À signaler: l'acte donne le détail des tableaux, photographies et gravures appartenant au défunt., 23 octobre 1876; MC/ET/XXXII/723
      De l'image fixe à l'image animée (1820-1910), documents du Minutier central des notaires de Paris relatifs à l'histoire des photographes et de la photographie, par Marc Durand, Paris, Archives nationales, 2013 (sous presse), notice n° 4662 (version dématérialisée de l'instrument de recherche, les notices biographiques et compléments de descriptions d'actes ne se trouvent que sur la version papier de l'ouvrage, voir contexte dans le Plan d’orientation général - Notaires de Paris, guides thématiques du Minutier).
      Magenta (boulevard de); Saint-Ferdinand (rue); Thiboust, Brutus; Thiboust, Edmond Amédée Oscar; Thiboust, Marie Augusta; Verdière, Marie Thérèse; Lormelet, Charles Henri
  - Minutes. 1876, novembre, novembre 1876; MC/ET/XXXII/724
    - Cession de brevet d'invention par Paul Jablochkoff, lieutenant du corps du Génie russe, demeurant à Serdobsk, gouvernement de Saratoff (Russie), actuellement logé 22, rue Du Sommerard, à Marie Louis Denayrouse, ingénieur civil, demeurant 3, boulevard Voltaire et Camille Marcilhacy, négociant, 17, boulevard Poissonnière, ayant pour objet la lampe électrique Jablochkoff, moyennant l'attribution d'une part du bénéfice qui pourrait être retiré de l'exploitation de ladite invention., 8 novembre 1876; MC/ET/XXXII/724
      De l'image fixe à l'image animée (1820-1910), documents du Minutier central des notaires de Paris relatifs à l'histoire des photographes et de la photographie, par Marc Durand, Paris, Archives nationales, 2013 (sous presse), notice n° 2512 (version dématérialisée de l'instrument de recherche, les notices biographiques et compléments de descriptions d'actes ne se trouvent que sur la version papier de l'ouvrage, voir contexte dans le Plan d’orientation général - Notaires de Paris, guides thématiques du Minutier).
      Voltaire (boulevard); Poissonnière (boulevard); Serdobsk (Russie); Jablochkoff, Paul; Denayrouse, Marie Louis
  - Minutes. 1876, décembre, décembre 1876; MC/ET/XXXII/725
  - Minutes. 1877, janvier, janvier 1877; MC/ET/XXXII/726
  - Minutes. 1877, février, février 1877; MC/ET/XXXII/727
  - Minutes. 1877, mars, mars 1877; MC/ET/XXXII/728
  - Minutes. 1877, avril, avril 1877; MC/ET/XXXII/729
  - Minutes. 1877, mai, mai 1877; MC/ET/XXXII/730
  - Minutes. 1877, juin, juin 1877; MC/ET/XXXII/731
  - Minutes. 1877, juillet, juillet 1877; MC/ET/XXXII/732
  - Minutes. 1877, août, août 1877; MC/ET/XXXII/733
  - Minutes. 1877, septembre, septembre 1877; MC/ET/XXXII/734
  - Minutes. 1877, octobre, octobre 1877; MC/ET/XXXII/735
  - Minutes. 1877, novembre, novembre 1877; MC/ET/XXXII/736
  - Minutes. 1877, décembre, décembre 1877; MC/ET/XXXII/737
  - Minutes. 1878, janvier, janvier 1878; MC/ET/XXXII/738
  - Minutes. 1878, février, février 1878; MC/ET/XXXII/739
  - Minutes. 1878, mars, mars 1878; MC/ET/XXXII/740
  - Minutes. 1878, avril, avril 1878; MC/ET/XXXII/741
  - Minutes. 1878, mai, mai 1878; MC/ET/XXXII/742
  - Minutes. 1878, juin, juin 1878; MC/ET/XXXII/743
  - Minutes. 1878, juillet, juillet 1878; MC/ET/XXXII/744
  - Minutes. 1878, août, août 1878; MC/ET/XXXII/745
  - Minutes. 1878, septembre, septembre 1878; MC/ET/XXXII/746
  - Minutes. 1878, octobre, octobre 1878; MC/ET/XXXII/747
  - Minutes. 1878, novembre, novembre 1878; MC/ET/XXXII/748
  - Minutes. 1878, décembre, décembre 1878; MC/ET/XXXII/749
  - Minutes. 1879, janvier, janvier 1879; MC/ET/XXXII/750
  - Minutes. 1879, 1er février - 1879, 25 février, 1er février 1879 - 25 février 1879; MC/ET/XXXII/751
    1879, 1 à 5 février: actes passés par-devant Nicolas-Éloi Robert.
    1879, 5 février à 28 février: actes passés par-devant Jean-Marie-Paul-Augustin Théret.
- Répertoire(s) de Nicolas Éloi ROBERT, 21 octobre 1864 - 1er juillet 1879; MC/RE/XXXII/26 - MC/RE/XXXII/29
  - Répertoire. 1864, 21 octobre - 1867, 22 mai, 21 octobre 1864 - 22 mai 1867; MC/RE/XXXII/26
    Répertoire des notaires Armand-Vital Dumas (21 octobre 1864-6 janvier 1866), Nicolas-Eloi Robert (6 janvier 1866-22 mai 1867).
    Informations concernant le classement et la cotation:
    Le niveau inférieur de description, quand il existe, correspond aux mentions d'actes contenues dans le répertoire. Parmi celles-ci, certaines peuvent y être décrites, de manière plus ou moins détaillée. Pour consulter l'acte proprement dit, il convient de rechercher la cote au niveau des articles (registre ou liasse) des minutes du notaire (cote de type 'MC/ET').
  - Répertoire. 1867, 23 mai - 1870, 1er février, 23 mai 1867 - 1er février 1870; MC/RE/XXXII/27
  - Répertoire. 1870, 1er février - 1874, 10 septembre, 1er février 1870 - 10 septembre 1874; MC/RE/XXXII/28
  - Répertoire. 1874, 10 septembre - 1879, 1er juillet, 10 septembre 1874 - 1er juillet 1879; MC/RE/XXXII/29
    Répertoire des notaires Nicolas-Eloi Robert (10 septembre 1874- 4 février1879), Jean-Marie-Paul- Augustin Theret (5 février-1er juillet 1879).